臺灣雲林地方法院刑事判決
111年度訴字第663號
公  訴  人  臺灣雲林地方檢察署檢察官
被      告  吳嘉想



            王金連


            王冠杰


            王鴻軒


上列被告等因傷害案件，經檢察官提起公訴（111年度偵字第225
3號），本院判決如下：
    主  文
本件公訴不受理。
    理  由
一、公訴意旨略以：被告王冠杰為王美智（王美智所涉傷害等罪
    嫌，另由臺灣雲林地方檢察署檢察官為不起訴處分）之孫，
    被告王鴻軒（其對被告吳嘉想所涉恐嚇罪嫌，另由臺灣雲林
    地方檢察署檢察官為不起訴處分）、王鴻翔（所涉傷害等罪
    嫌，另由臺灣雲林地方檢察署檢察官為不起訴處分）均為王
    美智之子，被告王金連為被告吳嘉想（其對王美智所涉傷害
    、恐嚇等罪嫌，另由臺灣雲林地方檢察署檢察官為不起訴處
    分）之朋友。緣被告吳嘉想與王美智於民國111年1月2日中
    午因故發生爭執，被告王冠杰、被告王鴻軒、王鴻翔聞訊後
    對被告吳嘉想心生不滿，遂透過友人王玉郎邀約被告吳嘉想
    於同日晚間至雲林縣○○鄉○○村○○000號談判。被告王冠杰、
    被告王鴻軒、王鴻翔於同日晚間一同前往上址，被告吳嘉想
    則於同日21時許偕同被告王金連到場，雙方均抵達後，被告
    吳嘉想、王金連、王冠杰、王鴻軒竟一言不合發生爭執，被
    告吳嘉想、王金連共同基於傷害之犯意聯絡，徒手與被告王
    冠杰發生拉扯、推擠，被告王金連另以口咬被告王冠杰之手
    部，被告王冠杰、王鴻軒則共同基於傷害之犯意聯絡，徒手
    拉扯、毆打被告吳嘉想，使被告吳嘉想倒地並撞擊庭院內之
    酒瓶、磚頭等物，因而受有頭部外傷併輕微腦震盪、頭皮撕
    裂傷、多處肢體挫傷等傷害，被告王冠杰則受有右前臂、右
    手拇指、右足踝多處擦傷、右膝挫傷、右臉擦傷等傷害。因
    認被告吳嘉想、王金連、王冠杰、王鴻軒均涉有刑法第277
    條第1項之傷害罪嫌。
二、按告訴乃論之罪，告訴人於第一審辯論終結前，得撤回其告
    訴；又告訴經撤回者，應諭知不受理之判決，刑事訴訟法第
    238條第1項、第303條第3款分別定有明文。
三、經查，告訴人即被告（下稱被告）吳嘉想對被告王冠杰、王
    鴻軒提出傷害告訴；告訴人即被告（下稱被告）王冠杰對被
    告吳嘉想、王金連提出傷害告訴，檢察官起訴書認被告吳嘉
    想、王金連、王冠杰、王鴻軒均係觸犯刑法第277條第1項之
    罪，依同法第287條前段之規定，須告訴乃論。茲據被告吳
    嘉想、王金連、王冠杰、王鴻軒已達成和解，被告吳嘉想、
    王冠杰並於111年11月30日撤回告訴，有刑事撤回狀2份在卷
    可參，依照首開說明，爰不經言詞辯論，逕為諭知不受理之
    判決。
四、據上論斷，應依刑事訴訟法第303條第3款、第307條，判決
    如主文。
本件經檢察官蔡少勳提起公訴，檢察官黃煥軒到庭執行職務。　
中　　華　　民　　國　　111 　年　　11　　月　　30　　日
                  刑事第五庭  審判長法  官  梁智賢 
　　　　　　　　　
　　　　　　　　　                  法  官  張恂嘉
　　　　　　　　　
　　　　　　　　　                  法  官  陳靚蓉
以上正本證明與原本無異。
如不服本判決應於收受判決後 20 日內向本院提出上訴書狀，並
應敘述具體理由；其未敘述上訴理由者，應於上訴期間屆滿後
20 日內向本院補提理由書（均須按他造當事人之人數附繕本）
。「切勿逕送上級法院」。　　　　　　　　　
                                    書記官  陳玫燕
中　　華　　民　　國　　111 　年　　11　　月　　30　　日